臺灣士林地方法院民事裁定

111年度司字第39號
聲  請  人  翁愷雯  
代  理  人  許慧瑩律師
相  對  人  新蕾股份有限公司

法定代理人  翁瑞君  
代  理  人  林延慶律師
上列當事人間聲請解任檢查人事件，本院裁定如下：
    主  文
李孟燕會計師派任相對人公司擔任檢查人之職務應予解任。
    理  由
一、按法院為撤銷或變更裁定前，應使關係人有陳述意見之機會
    。非訟事件法第40條第3項、第4項，各有明文。法院為選派
    檢查人裁定確定後，是否撤銷或變更之，須視有無情事變更
    及是否致原裁定失其公平性及妥當性，且為保障關係人之程
    序權，避免其權利被不當侵害，應使關係人有陳述意見之機
    會。此有非訟事件法第40條第3項、第4項規定立法理由可稽
    。
二、聲請意旨略以：聲請人前聲請本院選派檢查人檢查相對人之
    業務帳目及財產情形，經本院以110年度司字第22號裁定（
    下稱原裁定）選派李孟燕會計師為相對人之檢查人確定在案
    ，今因雙方已達成和解，已無選派檢查人之必要，爰聲請解
    任李孟燕會計師依原確定裁定所載之檢查人職務等語。
三、經查，聲請人為相對人之股東，前聲請為相對人選派檢查人
    ，經本院於111年3月14日以原裁定選派李孟燕會計師為相對
    人之檢查人，檢查相對人自107年1月1日至110年12月31日之
    業務帳目及財產情形，檢查人迄未完成檢查並提出檢查報告
    等情，業經本院核閱卷宗屬實。聲請人具狀主張已與相對人
    達成和解，故無繼續由檢查人檢查之必要（本院卷第6頁、
    第8頁），經本院通知相對人、檢查人表示意見，其等均表
    示無反對意見（本院卷第10頁、第12頁）。本院審酌本件係
    因聲請人聲請，為釐清相對人財務、業務狀況，有必要選派
    檢查人檢查相對人之業務帳目及財產情形，始以原裁定選派
    檢查人。惟檢查人迄今未完成檢查，聲請人既已明確表示無
    以選派檢查人檢查相對人業務狀況之必要，且相對人亦未反
    對，足認其等基於程序主體之地位，已衡量檢查程序繼續進
    行所致勞力、時間、費用耗費之程序不利益及可獲檢查結果
    之實體利益而均選擇同意終止檢查程序。堪認原裁定確定後
    已有情事變更情形，已無使檢查人繼續執行檢查職務之必要
    。是聲請人聲請解任原裁定選派之李孟燕會計師之檢查人職
    務，為有理由。又依非訟事件法第174條規定，檢查人之報
    酬，由公司負擔；其金額由法院徵詢董事及監察人意見後酌
    定之。是檢查人就已進行檢查事務之報酬若與相對人間無法
    取得協議，應由公司或檢查人向法院聲請酌定，附此敘明。
四、爰裁定如主文。
中　　華　　民　　國　　111 　年　　7 　　月　　19　　日
                  民事第三庭　法　官  李嘉慧
以上正本係照原本作成。
本件裁定不得聲明不服。　　　　　　　　　
中　　華　　民　　國　　111 　年　　7 　　月　　19　　日
                              書記官  林瀚章